【裁判字號】    97,交聲,818
【裁判日期】    970430
【裁判案由】    違反道路交通管理處罰條例聲明異議
【裁判全文】
臺灣臺北地方法院交通事件裁定   97年度交聲字第818號
原處分機關  臺北市交通事件裁決所
異  議  人
即受處分人  甲○○
上列異議人因違反道路交通管理處罰條例案件，對於臺北市交通
事件裁決所中華民國97年4 月1 日所為之處分（原處分案號：北
市裁二字第22－A00WMN992 號）聲明異議，本院裁定如下：
    主  文
異議駁回。
    理  由
一、原處分意旨略以：異議人即受處分人甲○○於民國97年2 月
    4 日21時22分許，駕駛車牌號碼：0369—TH號自用小客車，
    行經臺北市○○路38巷由東往西方向行駛，因「駕車行經有
    燈光號誌管制之交岔路口闖紅燈」違規，遭臺北市政府警察
    局警員舉發，並製發臺北市政府警察局掌電字第A00WMN992
    號通知單。嗣異議人雖於應到案日期前提出申訴，惟經原處
    分機關函請舉發單位調查結果，仍認受處分人確有前開違規
    行為，原處分機關乃於97年4 月1 日，依道路交通管理處罰
    條例第53條第1 項、第63條第1 項第3 款（漏列第1 項第3
    款），違反道路交通管理事件統一裁罰基準及處理細則第43
    條、第44條、第67條規定裁處受處分人罰鍰新壹幣（下同）
    2,700 元，並記違規點數3 點。
二、聲明異議意旨略以：伊於97年2 月4 日駕駛車牌號碼：0369
    —TH號自用小客車行經臺北市○○路38巷口時確實是綠燈，
    過了以後才轉為黃燈，且當天夜色昏暗，員警站在100 公尺
    外，該路段又有轉彎，如何能判斷車輛經過該路口時是綠燈
    或黃燈，員警肉眼判斷不應當唯一的證據，為此聲明異議及
    請求撤銷原處分云云。
三、按汽車駕駛人行經有燈光號誌管制之交岔路口闖紅燈者，處
    新臺幣1,800 元以上5,400 元以下罰鍰；又有前開情形者，
    記違規點數3 點，道路交通管理處罰條例第53條第1 項、第
    63 條 第1 項第3 款分別定有明文。經查：
  (一)異議人於97年2 月4 日21時22分許，駕駛車牌號碼：0369—
    TH 號 自用小客車，行經臺北市○○路38巷由東往西方向行
    駛，因違規闖越紅燈之行為，遭警查獲舉發乙節，業據證人
    即舉發本件交通違規事件之警員乙○○於本院97年4 月24日
    訊問時證稱明確，復有臺北縣市政府警察局97年2 月4 日掌
    電字第A00WMN992 號通知單1 份在卷可稽。
  (二)雖異議人以前揭情詞置辯。惟：
  (1)依證人乙○○於本院訊問時證稱：當天異議人車子沿松隆路
    東往西方向行駛而來，伊站立舉發的位置與異議人是同側，
    且卷附現場照片編號一、二中所示兩座燈號管制是同步，伊
    是以編號二照片中所示之燈號舉發。當時異議人行進方向是
    紅燈，雖然伊站立的位置距離編號一照片中的管制燈號約20
    公尺，但當時是燈號變成紅燈10秒後異議人才駕駛車輛過來
    ，伊確定異議人有闖紅燈等語（見本院97年4 月24日訊問筆
    錄），而證人乙○○當時為依法值勤之警員，復與異議人無
    任何仇隙，衡諸常情，證人乙○○殊無設詞誣陷異議人，而
    致己身陷於偽證重罪危險之理。又觀諸卷附證人乙○○所提
    出之照片，以警員當時所站立舉發之位置，確實可清楚看見
    本案路口前方同步變換之燈光管制號誌，再參以證人乙○○
    證稱伊視力正常等情（見本院97年4 月24日訊問筆錄），證
    人乙○○以其中1 座管制燈號為基準，當不致於有錯看異議
    人駕駛車輛闖越紅燈之情事，另依異議人陳稱當時車速約30
    至40公里，以車速30公里速度換算，異議人通過該路口至證
    人乙○○所站立取締之位置只需2 、3 秒之時間（計算式：
    30,000公尺／3600秒＝8.3 公尺），是證人乙○○所為之前
    揭證言，應屬確實，堪予採信。異議人辯稱現場路口有一轉
    彎弧度，而以警員所站立舉發之位置，不易目視判斷，警員
    有誤判之可能性，且伊並無駕車闖越紅燈云云，自不足採信
    。
  (2)又警員取締交通違規事件，其以照相方式取證者，固足為違
    規之證明，惟警員當場舉發者，舉發之員警本身之目睹、耳
    聞，亦為違規人違規之證明，非必所有之違規事件，均需有
    採證照片方足為違規之證據。況以本案違規行為一過即逝，
    並非長期存在，猶無可能要求警員再拍照存證後，始足認定
    有違規之情事，是異議人辯稱本案只警員憑口說，如此舉發
    不應當作唯一的證據云云，亦無足採。
  (3)基此，異議人確實有於前開時、地，駕駛自用小客車行駛於
    該路口時，有闖越紅燈之情事，甚為明確。
四、綜上所述，原處分機關以異議人行經有燈光號誌管制之交岔
    路口闖紅燈，依道路交通管理處罰條例第53條第1 項、道路
    交通管理事件統一裁罰基準及處理細則等規定，對異議人處
    以2,700 元罰鍰，並依道路交通管理處罰條例第63條第1 項
    第3 款（漏列第1 項第3 款）規定記違規點數3 點，於法並
    無不合。異議人執前詞而聲明異議，指摘原處分不當，非有
    理由，應予駁回。
據上論斷，應依道路交通管理處罰條例第87條第2 項、道路交通
案件處理辦法第19條，裁定如主文。
中    華    民    國    97    年    4     月    30    日
                       臺灣臺北地方法院交通法庭
                            法  官  賴淑美
以上正本證明與原本無異。
如不服本裁定，應於裁定送達後5 日內向本院提出抗告狀。
                            書記官  許翠燕
中    華    民    國    97    年    5     月    1     日


司法院資訊處製作；財團法人民間司法改革基金會備份。
